臺灣宜蘭地方法院刑事判決　　　　　　　 95年度易字第425號
公　訴　人　臺灣宜蘭地方法院檢察署檢察官
被　　　告　甲○○
上列被告因犯竊盜案件，經檢察官提起公訴（95年度偵字第821
號），本院判決如下：
　　主  文
甲○○無罪。
　　理　由
一、公訴意旨略以：被告甲○○在宜蘭縣蘇澳鎮○○路107號2樓
    居住，因暗戀在同棟大樓賃屋居住之乙○○，而欲取得乙○
    ○之私密物品，竟意圖為自己不法之所有，於民國95年1月
    13日凌晨1時許，破壞乙○○居住之宜蘭縣蘇澳鎮○○路107
    號3樓303室之房門喇叭鎖，侵入乙○○之屋內後，竊取乙○
    ○所有之內褲1件，因認被告涉犯刑法第321條第1項第1款、
    第2款之於夜間侵入住宅、毀壞門扇竊盜罪嫌云云。
二、按犯罪事實應依證據認定，無證據不得推定其犯罪事實；又
    不能證明被告犯罪者，應諭知無罪之判決，刑事訴訟法第15
    4條第2項、第301條第1項前段分別定有明文。又事實之認定
    ，應憑證據，如未能發現相當證據，或證據不足以證明，自
    不能以推測或擬制之方法，為裁判基礎；且認定不利於被告
    之事實須依積極證據，苟積極證據不足為不利於被告事實之
    認定時，即應為有利於被告之認定；另認定犯罪事實所憑之
    證據，雖不以直接證據為限，間接證據亦包括在內，然而無
    論直接證據或間接證據，其為訴訟上之證明，須於通常一般
    之人均不致有所懷疑，而得確信其為真實之程度者，始得據
    為有罪之認定，倘其證明尚未達到此一程度，而有合理之懷
    疑存在而無從使事實審法院得有罪之確信時，即應由法院為
    諭知被告無罪之判決（最高法院40年台上字第86號、30年台
    上字第816號、76年台上字第4986號判例可資參照）。又按
    刑法上之未遂犯，必須已著手於犯罪行為之實行而不遂，始
    能成立，此在刑法第25條第1項規定甚明，同法第321條之竊
    盜罪，為第320條之加重條文，自係以竊取他人之物為其犯
    罪行為之實行，至該條第1項各款所列情形，不過為犯竊盜
    罪之加重條件，如僅著手於該項加重之行為而未著手搜取財
    物，仍不能以本條之竊盜未遂論（最高法院27年滬上字第54
    號判例參照）。
三、本件公訴人認被告涉犯於夜間侵入住宅毀壞門扇竊盜罪嫌，
    無非以證人乙○○之證述、監視錄影畫面之照片、遭竊現場
    及遭破壞之喇叭鎖照片為其主要論據。訊據被告則堅決否認
    有上開竊盜之犯行，辯稱：係因酒醉走錯房間，沒有竊取被
    害人乙○○之內褲等語。
四、經查：
（一）被告於95年1月13日凌晨1時許，破壞告訴人乙○○居住之
      宜蘭縣蘇澳鎮○○路107號3樓303室之房門喇叭鎖後，進
      入乙○○之屋內等情，業經告訴人於警詢及本院審理時證
      述明確，並有監視錄影翻拍照片2張、現場照片9張、喇叭
      鎖毀壞之照片及估價單在卷可稽，自堪信為真實，被告雖
      辯稱當時業已酒醉而誤闖告訴人之房間云云，然查被告居
      住之房間係位於同上址之2樓，而告訴人之房間則係位於3
      樓，其樓層顯有不同，且被告進入告訴人之房間內，尚須
      破壞門鎖始得為之，自無誤認之可能，況依告訴人於本院
      審理時證述：「他進來之後，我要開燈，但是他就按門口
      進來那邊的開關關燈，開關之間各按了2、3次」等語（見
      本院卷第42頁），則以被告當時尚知悉將燈之開關關閉多
      次之情狀觀之，被告當時顯非有酒醉而不知其所為何之狀
      態甚明，故被告此部分之辯解尚難採信，被告確有於上開
      時地破壞門鎖而進入告訴人乙○○之住處無誤。
（二）至告訴人雖於警詢時指述被告有竊取其內褲1件等語，然
      依告訴人於本院審理時證述：「遺失的內褲是原來放在紙
      箱上面，侵入的人當時沒有靠近紙箱，沒有看到那人拿內
      褲，我有跟警察說不確定內褲是他拿的，那人從進門到離
      開都在視線內，他走到我床邊後來離開，我確定沒有看到
      他動我的東西」等語明確（見本院卷第42、43頁），故依
      告訴人之證述，被告既未靠近告訴人內褲所放置之紙箱，
      其當無竊取告訴人內褲之機會，且被告自進入房間至離開
      之期間中，均在告訴人之視線範圍內，若被告確有竊取告
      訴人內褲，則告訴人於事發當時應可發覺，而非待事發後
      清點物品始查知，故告訴人既未親眼見到被告手上持有任
      何物品離開，自不能因告訴人之物於事後發覺遺失即遽認
      係遭被告所竊取，而使被告擔負竊盜之罪責，故公訴人指
      被告涉犯竊盜罪嫌之部分，尚屬不能證明。另依告訴人之
      指述，被告於開關電燈後，因告訴人同時手持電話報警，
      並向被告告知已報警等語後，被告未及為任何舉動即行離
      去，故被告尚未有任何搜取財物之行為，則依告訴人之指
      述，亦不足以認定被告有著手於竊盜之情形。
（三）綜上，本院查無證據足資認定被告有竊盜告訴人財物之行
      為，且亦難認定被告有著手於竊盜之行為，則被告雖確係
      無故侵入告訴人之住處，且破壞告訴人之門鎖，然此僅能
      證明被告有著手於加重條件，而未著手於搜取財物之竊盜
      行為，故揆諸上開說明，自亦不能以加重竊盜未遂罪論處
      。至告訴人告訴被告侵入住宅及毀損之部分，業經告訴人
      於本院審理時撤回告訴，此有本院96年1月22日審理筆錄
      在卷可稽，因公訴人認此部分為前揭加重竊盜構成要件之
      一部分，故就告訴人告訴被告侵入住宅及毀損部分爰不另
      為不受理之諭知。從而，公訴人所舉之證據不足以證明被
      告犯於夜間侵入住宅、毀壞門扇竊盜罪，而本院亦查無其
      他積極之證據足認被告有公訴人所指之犯行，則本件既不
      能證明被告犯罪，爰依首開規定，依法為被告無罪判決之
      諭知。
據上論斷，依刑事訴訟法第301條第1項前段，判決如主文。
本案經檢察官賴慶祥到庭執行職務
中    華    民    國    96    年     2    月     5    日
                  刑事第二庭審判長法  官  黃永勝
                                  法  官  楊坤樵
                                  法  官  鄭貽馨
以上正本證明與原本無異。
如不服本判決應於收受本判決後10日內向本院提出上訴書狀，其
未敘述上訴理由者，並得於提起上訴後10日內向本院補提理由書
狀(均須按他造當事人之人數附繕本)「切勿逕送上級法院」。
                                  書記官  林嘉萍
中　　華　　民　　國　　96　　年　　2 　　月　　6 　　日
